【裁判字號】    97,簡附民,40
【裁判日期】    970612
【裁判案由】    傷害
【裁判全文】
臺灣高雄地方法院刑事附帶民事訴訟判決
原      告  乙○○
被      告  甲○○
上列被告因97年度簡字第863 號傷害案件，經原告提起附帶民事
訴訟，請求損害賠償，本院判決如下：
    主  文
原告之訴及假執行之聲請均駁回。
    事  實
壹、原告方面
一、聲明：
  (一)被告應給付原告新台幣（下同）300,000 元及自起訴狀繕本
    送達翌日起至清償日止，按週年利率百分之五計算之利息。
  (二)本件請宣告假執行。
二、陳述：
    被告於民國96年10月16日11時10分許，在高雄縣茄萣鄉○○
    村○○路2 號1 樓住處，竟基於傷害之犯意，徒手推倒原告
    ，致原告跌坐地上，因此受有左肩挫傷、左胸壁挫傷、左髖
    部挫傷之傷害之事實，業經臺灣高雄地方法院檢察署共察官
    對被告聲請簡易判決處刑在案。被告不法傷害原告之行為除
    使原告受有身體上之痛苦外，亦使原告精神上所受之驚恐甚
    深，迄今仍餘悸猶存，且所受之傷勢仍需持續就醫，尚未痊
    癒，所受之折磨甚鉅。且被告迄今對傷害原告之事件有任何
    愧疚及懊悔之意，亦罔顧及原告辛苦養育情分，且原告已高
    齡77歲，身體欠佳又患有中風，竟仍出傷害原告，且於前次
    庭訊時，在法官面前同意要賠償和解，如今於97年3 月31日
    庭訊時又食言而肥，未予拿錢賠償原告，毫無誠意等情，爰
    請求被告應給付原告新臺幣300,000 元之精神賠償。
貳、被告方面
    被告未為任何聲明或陳述，亦未提出任何書狀。
    理  由
一、按提起刑事附帶民事訴訟，法院認為原告之訴不合法或無理
    由者，應以判決駁回之；而民事訴訟法關於左列事項之規定
    ，於附帶民事訴訟準用之：七、和解，刑事訴訟法第502 條
    第1 項、第491 條第7 款分別定有明文。次按調解經當事人
    合意而成立者，與訴訟上和解有同一之效力；和解成立者，
    與確定判決有同一之效力；原告之訴，有左列各款情形之一
    ，法院應以裁定駁回之：七、其訴訟標的為確定判決之效力
    所及者，民事訴訟法第416 條第1 項、第380 條第1 項及第
    249 條第1 項第7 款亦分別定有明文。
二、原告與被告已於97年4 月1 日，在本院刑事調解室就被告於
    96年10月16日11時10分許與原告發生爭執事項成立調解，明
    確表示原告其餘請求拋棄，有本院調解程序筆錄1 份在卷可
    稽，而該調解與確定判決有同一之效力，揆諸上開說明，本
    件原告之訴為不合法，應予駁回。至假執行之聲請，因失所
    附麗，亦應併予駁回。
據上論斷，應依刑事訴訟法第502 條第1 項，判決如主文。
中    華    民    國    97    年    6     月    12    日
                  刑事第十四庭    法  官  李育信
如不服本判決應於收受送達後10日內向本院提出上訴書狀，其未
敘述上訴之理由者並得於提起上訴後10日內向本院補提理由書（
均須按他造當事人之人數附繕本）。
以上正本證明與原本無異。
如不服本判決應於收受送達後10日內向本院提出上訴書狀，其未
敘述上訴之理由者並得於提起上訴後10日內向本院補提理由書（
均須按他造當事人之人數附繕本）。
中    華    民    國    97    年    6     月    12    日
                                  書記官  康祈福


司法院資訊處製作；財團法人民間司法改革基金會備份。
